【裁判字號】    90,易,2350
【裁判日期】    901009
【裁判案由】    竊盜
【裁判全文】
臺灣板橋地方法院刑事判決                          九十年度易字第二三五號
    公  訴  人  臺灣板橋地方法院檢察署檢察官
    被      告  丁○○
右列被告因竊盜案件，經檢察官提起公訴（九十年度偵字第八五八０號）及移送併辦
（臺灣士林地方法院檢察署九十年度偵字第五四九九號、臺灣板橋地方法院檢察署九
十年度偵字第一四三四五號），本院判決如左：
    主  文
丁○○以犯竊盜罪為常業，累犯，處有期徒刑壹年貳月，並於刑之執行前，令入勞動
場所，強制工作參年。
    事  實
一、丁○○曾於民國七十五年間因竊盜案件，經本院判處有期徒刑五月確定，於七十
    六年五月二十四日執行完畢；又於七十六年間因竊盜等案件，經本院判決應執行
    有期徒刑十月確定，嗣經減為有期徒刑五月，於七十七年四月二十二日執行完畢
    出監；又於七十九年因竊盜案件，經臺灣臺北地方法院判處有期徒刑四月確定，
    於七十九年九月二日執行完畢；又於八十一年間因竊盜案件，經本院判處有期徒
    刑七月確定，於八十三年六月二十三日執行完畢；又於八十五年間因竊盜案件，
    經臺灣臺北地方法院判處有期徒刑四月確定，於八十六年九月二十二日執行完畢
    ；又於八十七年間因竊盜案件，經臺灣臺北地方法院判處有期徒刑五月確定，於
    八十七年十二月二十二日執行完畢；又於八十九年間因竊盜案件，經本院判處有
    期徒刑三月確定，於九十年二月一日執行完畢。詎丁○○猶不知悔改，因缺錢花
    用，竟意圖為自己不法之所有，以犯竊盜罪為常業之意思，先於九十年五月二日
    晚上八時三十分許，在臺北市○○○路一０一巷七號一樓後方，竊取乙○○所有
    之瓦斯桶一個，得手後於攜往他處變賣之途中，旋於九十年五月三日凌晨一時三
    十分許，在臺北縣新莊市○○路一一三號前為警查獲並扣得上開瓦斯桶一個（丁○○於同日經檢察官訊問後釋放）；丁○○復承前犯意，於九十年五月十七日下
    午三時許，在臺北市○○○路○段十七巷七號前，竊取甲○○所有之瓦斯桶一個
    ，得手後於攜往他處變賣之途中，旋於同日下午四時五十分許，在臺北縣新莊市
    ○○路一五０號前為警查獲並扣得上開瓦斯桶一個（丁○○於同日經檢察官限制
    住居後釋放）；丁○○又承前犯意，於九十年八月二十九日下午二時許，在臺北
    縣新莊市○○路瓊英巷四弄二號前，竊取丙○○○所有之瓦斯桶一個，得手後於
    攜往他處變賣之途中，旋於同日下午二時三十分許，在臺北縣新莊市○○路與富
    國路口為警查獲並扣得上開瓦斯桶一個；丁○○以此竊盜為業，恃以維生。
二、案經臺北縣警察局新莊分局報請臺灣板橋地方法院檢察署檢察官偵查起訴及移送
    併辦，暨臺北縣警察局新莊分局報請臺灣士林地方法院檢察署檢察官移送併辦。
    理  由
一、右揭事實，訊據被告丁○○除辯稱伊因缺錢吃飯始竊取他人之瓦斯桶變賣，並無
    以犯竊盜罪為常業之意思外，餘均坦承不諱，核與被害人乙○○、甲○○、丙○○○於警訊時指述失竊之情節相符，並有乙○○、甲○○、丙○○○領回其等失
    竊瓦斯桶之贓物認領保管單（收據）各一紙附卷可稽。又被告於偵審中供承無業
    ，居無定所，且無固定之收入，因缺錢吃飯始多次竊盜等情在卷，其自九十年五
    月二日起至同年八月二十九日止，連續三次竊取他人之瓦斯桶欲變賣得款維生，
    竊盜之次數頻繁，且對警方之查緝毫無畏懼，足見被告係賴竊盜為業、恃以維生
    。從而，被告之上開辯詞不足採信；本案事證明確，被告犯行洵堪認定。
二、核被告所為，係犯刑法第三百二十二條之常業竊盜罪。公訴意旨認被告係犯刑法
    第三百二十條之普通竊盜罪，容有未洽，起訴法條應予變更。又起訴書雖僅記載
    被告竊取乙○○所有瓦斯桶之犯行，惟被告竊取甲○○所有瓦斯桶之事實（即臺
    灣士林地方法院檢察署九十年度偵字第五四九九號移送併辦部分）及被告竊取丙○○○所有瓦斯桶之事實（即臺灣板橋地方法院檢察署九十年度偵字第一四三四
    五號移送併辦部分）既與被告竊取乙○○所有瓦斯桶之犯行，具有常業犯之實質
    上一罪關係，基於審判不可分之法則，自應併予審究。末查被告曾於八十九年間
    因竊盜案件，經本院以八十九年度易字第二八四一號判決處有期徒刑五月確定，
    於九十年二月一日執行完畢，有臺灣高等法院檢察署刑案紀錄簡覆表一份附卷可
    考，其於有期徒刑執行完畢後，五年內再犯本案法定刑為有期徒刑之罪，為累犯
    ，應依法加重其刑。爰審酌被告之素行不端、犯罪動機、目的、手段、行竊之次
    數、竊得之財物價值，及犯後態度等一切情狀，量處如主文所示之刑。又被告為
    十八歲以上之竊盜犯，以犯竊盜罪為常業，其曾於七十五年間因竊盜案件，經本
    院判處有期徒刑五月確定，於七十六年五月二十四日執行完畢，又於七十六年間
    因竊盜等案件，經本院判決應執行有期徒刑十月確定，嗣經減為有期徒刑五月，
    於七十七年四月二十二日執行完畢出監，又於七十九年因竊盜案件，經臺灣臺北
    地方法院判處有期徒刑四月確定，於七十九年九月二日執行完畢，又於八十一年
    間因竊盜案件，經本院判處有期徒刑七月確定，於八十三年六月二十三日執行完
    畢，又於八十五年間因竊盜案件，經臺灣臺北地方法院判處有期徒刑四月確定，
    於八十六年九月二十二日執行完畢，又於八十七年間因竊盜案件，經臺灣臺北地
    方法院判處有期徒刑五月確定，於八十七年十二月二十二日執行完畢，又於八十
    九年間因竊盜案件，經本院判處有期徒刑三月確定，於九十年二月一日執行完畢
    ，有臺灣高等法院檢察署刑案紀錄簡覆表及臺灣高等法院被告全國前案紀錄表各
    一份附卷可按，被告自七十五年起至八十九年止前後共因竊盜案件入監受刑高達
    七次，且多係出監後未逾二年即再犯竊盜罪，顯見被告欠缺正確工作觀念或無正
    常工作即會犯罪，其對社會治安具有高度危險性，難以期待以短期自由刑即可達
    教化與矯治之目的，實有強制其從事勞動，學習一技之長及正確之謀生觀念，使
    其日後重返社會，能適應社會生活，爰依竊盜犯贓物犯保安處分條例第三條第一
    項第二款、第四條及第五條第一項前段規定宣告其於刑之執行前，令入勞動場所
    強制工作三年。
三、公訴意旨另以：丁○○於九十年五月二日下午七時許，在臺北縣新莊市○○路四
    六一號前竊取不詳姓名之人所有之腳踏車一輛，因認被告丁○○亦涉犯竊盜罪嫌
    。按犯罪事實應依證據認定之，無證據不得推定其犯罪事實，又不能證明被告犯
    罪者，應諭知無罪之判決，刑事訴訟法第一百五十四條、第三百零一條第一項分
    別定有明文；又被告之自白，不得作為有罪判決之唯一證據，仍應調查其他必要
    之證據，以察其是否與事實相符，刑事訴訟法第一百五十六條第二項亦定有明文
    。本件公訴人認被告丁○○涉有此部分竊盜犯行，無非係以被告於警訊及檢察官
    訊問時之自白為其論斷依據。惟被告丁○○於本院審理時已堅詞否認有竊取上開
    腳踏車之行為，並辯稱：上開腳踏車放置路邊，不曉得是誰的等語。查警方及檢
    察官迄未能查明上開腳踏車係屬何人所有，雖然被告自承係從路邊騎走該腳踏車
    ，惟該腳踏車既然任意放置路旁，極可能係他人棄置之物或遺失之物，不能逕予
    斷定仍屬他人所有之物或仍置於所有人之實力支配之下，此外復查無其他積極證
    據足資證明被告有竊取他人所有之上開腳踏車之犯行，自難僅憑被告於警訊及檢
    察官訊問時之自白既認定被告係竊取他人所有之腳踏車，此部分不能證明被告犯
    罪，惟公訴意旨認此部分與被告竊取乙○○之瓦斯桶之犯行具有連續犯之裁判上
    一罪關係，爰不另為無罪之諭知。
據上論斷，應依刑事訴訟法第二百九十九條第一項前段、第三百條，刑法第三百二十
二條、第四十七條，竊盜犯贓物犯保安處分條例第三條第一項第二款、第四條、第五
條第一項前段，判決如主文。
本案經檢察官許智評到庭執行職務。
中      華      民      國      九十      年     十    月       九      日
                                 臺灣板橋地方法院刑事第三庭
                                     法  官  樊  季  康
右正本證明與原本無異。
如不服本判決，應於判決送達後十日內，向本院提出上訴狀。
                                     書記官  馬  秀  芳
中      華      民      國      九十      年     十    月      十五     日
附錄本案論罪科刑主要法條全文：
刑法第三百二十二條
以犯竊盜罪為常業者，處一年以上七年以下有期徒刑。


司法院資訊處製作；財團法人民間司法改革基金會備份。
